臺灣高等法院臺南分院刑事判決　　　 96年度交上訴字第135號
上　訴　人　臺灣臺南地方法院檢察署檢察官
上　訴　人
即　被　告　乙○○
選任辯護人　黃溫信律師
　　　　　　黃紹文律師
　　　　　　徐美玉律師
被　　　告　甲○○
選任辯護人　蔡進欽律師
　　　　　　蘇正信律師
　　　　　　蔡弘琳律師
上列上訴人因被告公共危險等案件，不服臺灣臺南地方法院九十
四年度交訴字第一四八號中華民國九十五年十二月八日第一審判
決（起訴案號：臺灣臺南地方法院檢察署九十四年度偵字第七０
二０號），提起上訴，本院判決如下：
    主  文
上訴駁回。
乙○○緩刑年。
    事  實
一、乙○○於民國九十四年二月九日凌晨一時二十五分許，駕駛
    車牌號碼1113－JD號自用小客車，沿臺南市○○路○段，由
    南往北方向行駛，行經安和路二段與安和路二段三一八巷口
    時，其原應注意駕駛人駕車行駛於市區道路，應注意車前狀
    況，隨時採取必要之安全措施，行近行人穿越道前，並應減
    速慢行，遇有行人穿越時，無論有無交通警察指揮或號誌指
    示，均應讓行人先行通過，而依當時情形又無不能注意之情
    事，竟疏未注意，並未減速慢行，適有黃寶同徒步行走於該
    路段行人穿越道上，乙○○見狀煞車不及，致所駕駛之上開
    自用小客車左前側保險桿及前擋風玻璃撞及黃寶同，使黃寶
    同之頭、胸、腹、腰及四肢受有多重鈍挫傷，雖經送醫急救
    ，仍因中樞及出血性休克而於同日四時十五分不治死亡，詎
    乙○○於駕車肇事致人死亡後竟未停留於現場，反而駕車加
    速逃逸。嗣終因良心不安，於肇事後警方尚不知何人犯罪前
    ，即主動前往臺南市警察局第三分局向員警蕭村聲坦承上揭
    行為，並接受裁判。
二、案經臺灣臺南地方法院檢察署檢察官相驗後自動檢舉偵查起
    訴。
    理  由
壹、程序部分：
    按被告以外之人於審判外之陳述，雖不符刑事訴訟法第一百
    五十九條之一至第一百五十九條之四之規定，而經當事人於
　　審判程序同意作為證據，法院審酌該言詞陳述　或書面陳述
    作成時之情況，認為適當者，亦得為證據。當事人、代理人
    或辯護人於法院調查證據時，知有第一百五十九條第一項不
    得為證據之情形，而未於言詞辯論終結前聲明異議者，視為
    有前項之同意。」，刑事訴訟法第一百五十九條之五定有明
    文。查本件檢察官所舉所有書面及言詞陳述之證據能力，經
    本院於準備時提示被告二人及渠等之辯護人均表示同意列為
    證據，且迄言詞辯論終結前亦未聲明異議，本院審酌該等供
    述證據之取得過程並無瑕疵，與本案待證事實間復具有相當
    之關聯性，以之為本案證據尚無不當，自得採為證據，先予
    敘明。
貳、被告乙○○部分：
一、上揭事實，業據被告乙○○於偵查、原審及本院審理時坦承
    不諱，核與證人蕭村聲即現場處理本件之員警於原審審理時
    證稱：「（你如何判斷是乙○○所有？）經過比對他的車子
    斷損的痕跡比對現場的雨刷與斷損的痕跡相符。」、「（拖
    回來之後有無對該部車進行採驗？）有的。該部車有經過鑑
    識組採驗，採驗後並沒有送鑑定，只做雨刷的比對。」、「
    （根據你所勘驗的乙○○的自小客車外觀有無任何可疑肇事
    的跡證？）左前保險桿有明顯的擦痕，還有破損的痕跡，左
    雨刷有斷裂的痕跡，左後保險桿有血跡。」、「（是否瞭解
    為何乙○○的擋風玻璃上面有破損的情形？）應該是撞到人
    體，在擋風玻璃上有毛髮。」等語（原審卷二第二一至二四
    頁）相符，且有道路交通事故現場圖、道路交通事故調查報
    告表(一)、(二)、勘驗筆錄、相驗屍體證明書、驗斷書、法務部
    法醫研究所鑑定書各一紙及車輛與現場照片四十七張在卷可
    佐（相驗卷第十七至二十頁、第二二至五八頁），足見被告
    乙○○之自白與事實相符，其駕車肇事撞及被害人黃寶同之
    事實，洵堪認定。
二、按汽車行駛時，駕駛人應注意車前狀況；汽車行近行人穿越
    道前，應減速慢行，遇有行人穿越時，無論有無交通警察指
    揮或號誌指示，均應讓行人先行通過，道路交通安全規則第
    九十四條第三項前段、第一百零三條分別定有明文，被告駕
    車自應注意上述道路交通安全規定。又依附卷之交通事故調
    查報告表所載，本件肇事時、地之天候、路況皆良好，可見
    於肇事當時，被告並無不能注意之情事，竟疏未注意及此，
    竟駕車撞擊被害人黃寶同，致被害人之頭、胸、腹、腰及四
    肢受有多重鈍挫傷，終因中樞及出血性休克而死亡，其顯有
    應注意能注意而不注意之過失責任，且被告乙○○之過失行
    為與被害人之死亡結果間，於客觀上復具有相當因果關係，
    其自應就被害人之死亡，負過失責任。
三、又按刑法第一百八十五條之四之駕駛動力交通工具，肇事致
    人死傷逃逸罪，係以處罰肇事後逃逸之駕駛人為目的，俾促
    使駕駛人於肇事後能對被害人即時救護，以減少死傷，是該
    罪之成立，祇以行為人有駕駛動力交通工具肇事，致人死傷
    而逃逸，且行為人亦知悉肇事之事實為已足，至行為人是否
    知悉或確認有人死傷，則非所問，迭據最高法院著有判決闡
    釋明確。從而，被告乙○○於肇事後擅自駕車離去，亦未報
    警或採取適當之救治措施，自應負刑法之駕駛動力交通工具
    肇事致人死亡而逃逸之罪責。綜上所述，被告乙○○自白核
    與事實相符，事證明確，其犯行應足認定。
四、論罪科刑：
  (一)被告乙○○行為後，刑法及刑法施行法業於九十四年二月二
    日經修正公布，並於九十五年七月一日施行，參酌最高法院
    九十五年五月二十三日刑事庭第八次會議決議，新刑法第二
    條第一項規定，係規範行為後法律變更所生新舊法律比較適
    用準據法，於新刑法施行後，應適用新刑法第二條第一項規
    定，為從舊從輕比較。另比較時應就罪刑有關之共犯、未遂
    犯、想像競合犯、牽連犯、連續犯、結合犯，以及累犯加重
    、自首減輕暨其他法定加減原因（如身分加減）與加減比例
    等一切情形，本於統一性及整體性原則，綜其全部罪刑結果
    ，而為比較。經查：
  1.修正前刑法第五十一條規定：「數罪併罰，分別宣告其罪之
    刑，依左列各款定其應執行者：」其中第五款規定：「宣告
    多數有期徒刑者，於各刑中之最長期以上，各刑合併之刑期
    以下，定其刑期。但不得逾二十年。」修正後刑法第五十一
    條第五款規定：「宣告多數有期徒刑者，於各刑中之最長期
    以上，各刑合併之刑期以下，定其刑期。但不得逾三十年」
    比較結果，修正後刑法並非較有利於行為人，依刑法第二條
    第一項本文之規定，仍應依修正前刑法，定其應執行之刑。
  2.修正前刑法第六十二條前段規定：「對於未發覺之罪自首而
    受裁判者，減輕其刑」，屬於必減之規定，較諸現行刑法第
    六十二條前段：「對於未發覺之罪自首而受裁判者，得減輕
    其刑」之規定，係由法院斟酌裁量是否對於自首之行為人予
    以減刑，自以修正前自首規定有利於被告，應依刑法第二條
    第一項本文規定，適用修正前刑法第六十二條前段之規定（
    最高法院九十五年第八次刑事庭會議決議參照）。
  3.刑法第二百七十六條第一項過失致死罪，其法定刑為二年以
    下有期徒刑、拘役或二千元以下罰金。據刑法施行法第一條
    之一：「中華民國九十四年一月七日刑法修正施行後，刑法
    分則編所定罰金之貨幣單位為新臺幣。九十四年一月七日刑
    法修正時，刑法分則編未修正之條文定有罰金者，自九十四
    年一月七日刑法修正施行後，就其所定數額提高為三十倍。
    但七十二年六月二十六日至九十四年一月七日新增或修正之
    條文，就其所定數額提高為三倍」，及刑法第三十三條第五
    款：「主刑之種類如下：五、罰金：新臺幣一千元以上，以
    百元計算之」等規定，刑法第二百七十六條第一項過失致死
    罪所得科處之罰金刑最高額為新臺幣六萬元，最低額則為新
    臺幣一千元；然依被告行為時之刑罰法律，即依罰金罰鍰提
    高標準條例第一條前段規定之提高倍數十倍，及刑法第三十
    三條第五款規定之罰金最低額一元計算，該罪之罰金刑最高
    為銀元二萬元，最低額為銀元一元，若換算為新臺幣，最高
    額雖與修正後同為新臺幣六萬元，然最低額僅為新臺幣三元
    。比較修正前後該罪法定刑之罰金刑部分之規定，以修正前
    舊法之規定，較有利於被告。
  4.本件涉及法律變更部分，綜合上述比較新舊法之規定，以舊
　  刑法有利於被告，依新刑法第二條第一項規定，自應適用行
    為時舊法，先予敘明。
  (二)核被告乙○○所為，係犯刑法第二百七十六條第一項過失致
    人於死罪及第一百八十五條之四駕駛動力交通工具肇事致人
    死亡逃逸罪。其肇事後於警方尚不知何人犯罪前，即主動前
    往臺南市警察局第三分局向員警蕭村聲坦承上揭犯行，並接
    受裁判等情，有該局道路交通事故肇事人自首情形紀錄表在
    卷可稽，符合修正前刑法第六十二條前段規定之自首要件，
    依法應減輕其刑。又其係汽車駕駛人行經行人穿越道不依規
    定讓行人優先通行，因而致被害人死亡，就過失致人於死部
    分，應依道路交通管理處罰條例第八十六條第一項規定加重
    其刑，並依法先加重後減輕其刑。被告乙○○所犯前開二罪
    間，犯意各別，行為互異，應予分論併罰。
  (三)原審以被告乙○○犯行罪證明確，因予適用道路交通管理處
    罰條例第八十六條第一項，刑法第二條第一項前段、第二百
    七十六條第一項、第一百八十五條之四，修正前刑法第五十
    一條第五款、第六十二條等規定（惟漏引罰金罰鍰提高標準
    條例第一條前段，並誤引刑法施行法第一條之一，應予更正
    ），並敘明審酌本件交通事故係因被告乙○○過失所致，造
    成被害人死亡，肇事後復未協助救護、旋即逃逸，罔顧他人
    生命、身體，並尚未與被害人家屬達成民事和解，賠償其損
    害、犯罪後坦承犯行顯有悔悟及被害人經醫院抽血檢驗其血
    液所含酒精成份達219．5 MG/DL（有奇美醫院藥毒物檢驗單
    附卷可佐）等一切情狀，就被告乙○○所犯過失致死部分，
    量處有期徒刑一年，就駕車肇事逃逸部分，量處有期徒刑八
    月，並定應執行刑為有期徒刑一年六月，應認符合罪刑相當
    性原則。是被告以此為由提起上訴，而指摘原判決不當，自
    無理由，應予駁回。
  (四)惟查被告於原審判決後，已與被害人之家屬於九十六年六月
    二十二日經台南市安南區調解委員會調解成立，由被告給付
    被害人家屬慰撫金、喪葬費等新台幣三百一十萬元（含強制
    險一百四十萬元），此有調解筆錄一件在卷可憑（見本院卷
    第一０九頁），顯見被告於犯後，已盡力賠償被害人損失。
    且被告前未曾受有期徒刑之宣告，有台灣高等法院被告全國
    前案紀錄表在卷可憑，於本院審理時，亦坦承犯行，足認被
    告犯後確有悔意。本院因認被告犯後態良好，經此偵審程序
    ，應已知所警惕，信無再犯之虞，其上開所宣告之刑，認以
    暫不執行為適當，爰依刑法第七十四條第一項第一款規定，
    併予宣告緩刑三年，以啟自新。
參、甲○○無罪部分：
一、公訴意旨另以：被告乙○○於上揭時地，駕駛車牌號碼1113
    －JD號自用小客車撞及黃寶同，黃寶同即因撞擊力道猛烈，
    倒臥在該路段上，嗣有被告甲○○駕駛車牌號碼UM－0908號
    自小客車亦於當時行經該路段，本應注意汽車行進間，駕駛
    人應注意車前狀況，隨時採取必要之安全措施，而依當時情
    形又無不能注意之情事，竟疏於注意，貿然行駛，故於行經
    上開路段時，輾壓倒臥在路上之黃寶同，致黃寶同之頭、胸
    、腹、腰及四肢受有多重鈍挫傷，因中樞及出血性休克而死
    亡，詎被告甲○○於駕車肇事致人死亡後竟未停留於現場，
    反而駕車加速逃逸，嗣經警循線查獲。因認被告甲○○涉犯
    刑法第二百七十六條第一項過失致人於死罪嫌及第一百八十
    五條之四之肇事逃逸罪嫌。
二、公訴意旨認被告甲○○涉犯前揭犯行，無非以道路交通事故
    現場圖、現場相片、道路交通事故調查報告表(一)、(二)、勘驗
    筆錄、相驗屍體證明書、驗斷書、法務部法醫研究所鑑定書
    、內政部警政署刑事警察局鑑驗書為主要論據。
三、按犯罪事實應依證據認定之，無證據不得認定犯罪事實；又
    不能證明被告犯罪者，應諭知無罪之判決，刑事訴訟法第一
    百五十四條第二項、第三百零一條第一項分別定有明文。次
    按犯罪事實之認定，應憑真實之證據，倘證據是否真實尚欠
    明確，自難以擬制推測之方法，為其判斷之基礎；而認定犯
    罪事實之證據係指足以認定被告確有犯罪行為之積極證據而
    言，該項證據自須適合於被告犯罪事實之認定，始得採為斷
    罪資料；再訴訟上證明之證據資料，須於通常一般之人均不
    致有所懷疑，而得確信其為真實之程度者，始得據為有罪之
    認定，倘其證明尚未達到此一程度，而有合理之懷疑存在，
    復無其他調查途徑可循，根據「罪證有疑，利於被告」之證
    據法則，即無從為被告有罪之確信，法院即應為無罪之判決
    ，最高法院分別著有五十三年臺上字第六五六號、二十九年
    上字第三一０五號、七十六年臺上字第四九八六號判例可資
    參照。
四、訊據被告甲○○固坦承有於九十四年二月九日凌晨，駕駛車
    牌號碼UM－0908號自用小客車，行經安和路二段之事實，惟
    堅決否認有何過失致人於死及肇事逃逸之犯行，辯稱：伊經
    過安和路二段車禍現場時均沒有任何異狀，其汽車底盤採得
    死者黃寶同之血跡，可能是伊汽車行經時，自現場馬路遺留
    之血跡噴濺所致，嗣後經刑事警察局鑑定死者身上之輪胎印
    痕與伊上揭車輛輪胎印痕不同，足可證明伊所駕駛之車輛沒
    有輾壓過死者，輾壓死者應是另外之人，至於伊於警、偵訊
    時供稱未於九十四年二月九日凌晨行經安和路，而係在家看
    電視云云，乃因伊係鄉下人，過於緊張以致本能先予否認行
    經肇事地點，事實上伊是有經過該段安和路，但是沒有輾壓
    死者等語。經查：
  (一)被害人黃寶同經法務部法醫研究所解剖鑑定，就腹部之外傷
    痕跡觀察：1.右腹外側部至右腰部有疑為輪胎之印痕，分別
    為六乘二公分大小，二公分寬，間隔二點五公分寬，另有一
    印痕九乘三公分，寬度由二公分至三公分。2.右腹內側部有
    長條形之擦傷痕跡十三公分等情，有該所（九四）醫鑑字第
    ０二四六號鑑定書在卷可稽（見相驗卷第一０九頁），嗣經
    原審檢送UM－0908號自用小客車車胎痕拓本及上揭被害人右
    腹外側部至右腰部印痕照片，先後囑託內政部警政署刑事警
    察局鑑定，結果略謂：【一】(1)送鑑車牌號碼UM－0908號自
    用小客車之車胎痕肆紙，依來文所示為拓自UM－0908號自小
    客車四輪輪胎胎面印痕，四輪幅寬內約具四條凹痕（Groove
    s）呈直線狀，區分為五個肋狀紋（Ribs），其中左前、右
    前二輪之胎面印痕屬同一類型；左後、右後二輪之胎面印痕
    屬另一類型。(2)送鑑被害人黃寶同先生之相驗屍體照片陸張
    ，分別編號一至六，依來文所示均係拍攝本案被害人黃寶同
    屍體右腰部部位印痕之照片，印痕範圍長約十一公分、寬約
    九公分，經檢視於其上發現一規則性印痕（編號二相片中箭
    頭指向處）。(3)上述送鑑編號一至六相片上之規則性印痕，
    經與送鑑拓自UM－0908號自小客車四輪輪胎胎面印痕比對結
    果，未發現紋痕型態類同者。如有需要，請補送上述編號一
    至六相片之底片及相片中之原始比例尺，並拓印涉案車輛上
    與上述規則性印痕型態相似物件之印痕送驗，以供進一步比
    對（見該局九十五年二月七日刑鑑字第0950000904 號鑑定
    書〈原審卷一第九十五頁〉）；【二】(1)送鑑車牌號碼UM－
    0908號自用小客車車輪輪胎側面印痕一份，依來文所示為拓
    自UM－0908號自小客車四輪輪胎胎面及側面印痕，內含四輪
    輪胎胎面印痕四紙、左前輪外側側面印痕十二紙、左後輪外
    側側面印痕八紙、右前輪外側側面印痕十一紙及右後輪外側
    面印痕七紙，四輪胎面印痕幅寬內均具四條凹痕（Grooves
    ）呈直線，區分為五個肋狀紋（Ribs），其中左前、右前二
    輪之胎面、側面印痕屬同一類類型，其側面印痕上有「NANK
    ANG EX－606195/65R1489 H」等字樣；左後、右後二輪之胎
    面、側面印痕屬另一類型，其側面印痕上有「BRIDRESTONE-
    POTENZARE 88195/65R 148 9H」等字樣，詳如相片一至三及
    圖一至八所示。(2)送鑑被害人黃寶同先生之相驗屍體照片一
    張（即臺灣臺南地方法院檢察署九十四年度相字第二一四號
    相驗卷七十九頁編號四所示），依來文所示係拍攝本案被害
    人黃寶同屍體右腰部部位規則性印痕之相片，印痕範圍長約
    十一公分、寬約九公分，詳如相片四、五所示。(3)上述送鑑
    被害人黃寶同屍體右腰部部位規則性印痕之相片經翻拍後製
    作成一比一比例相片，與送鑑拓自UM－0908號自小客車四輪
    輪胎胎面及側面印痕比對結果，未發現紋痕型態類同者（見
    該局九十五年九月八日刑鑑字第0950123782號鑑定書〈原審
    卷一第一百五十三頁〉）。顯見被害人右腹外側部至右腰部
    印痕與被告甲○○所駕駛之UM－0908號自用小客車車胎痕並
    非相同，即難認被告甲○○上揭車輛確曾輾壓過被害人之腰
    腹部。
  (二)據證人江貞蓉於原審證稱：車禍當時我在房間，房間陽台距
    離車禍路口大約一、二百公尺，可以清楚看到路口的狀況。
    我聽到碰撞的聲音，就走到陽台看，我看到有一個人倒在接
    近人行穿越道附近，我就馬上打電話報警。我往北看，就是
    被害人躺著的車道方向，看到一輛車停在路口，好像要減速
    下來，但是沒有停下來，他就開走了。天色太暗，所以看不
    清楚該車顏色及車號。我看到該輛車，現場沒有車子停下來
    ，我就馬上進入屋內打電話報警。我在房間內有聽到鄰居的
    尖叫聲，要阻止其他的車輛靠近躺在地上的被害人。我就跑
    到自家樓下馬路旁邊去看，那時候有人制止其他車輛靠近躺
    在地上的被害人。我下樓當時被害人已經被其他車輛輾壓過
    （聽鄰居說的）。我下樓的時候第一部撞到被害人的車已經
    逃逸，後來又有第二部車輾壓過被害人。我到樓下的時候，
    沒有任何可疑的車子留在現場。（原審卷二第三一至三三頁
    ）；另證人江貞燕則證稱：車禍發生當時，我在一樓看電視
    ，那時候門關著，我聽到碰撞的聲音，我沒有趕去看，後來
    我就去開門，就看到第二輛車從被害人身上行駛過去，因為
    我不敢看，所以我閉著眼睛。我有看到那部車的車輪輾壓過
    被害人的身體。當時江貞蓉在三樓她的房間。未看到輾壓被
    害人車子的顏色、車號。該輛汽車未停留下來。打開家門出
    來後，除前述車輛外，沒有看到其他車輛經過，因為有路人
    擋，不要讓車子再輾過被害人。是不是有其他車子經過被害
    人旁邊，因為我已經進屋子了，我就不知道了。（原審卷二
    第三三至三六頁）。依據上開二名證人所述，足認於被告乙
    ○○駕車撞及被害人後，隨後確有一不知名之人駕車輾過倒
    臥於道路上之被害人身體，嗣而才有附近居民出面攔阻往來
    車輛以免被害人再遭輾及。惟證人江貞燕雖曾目睹「第二輛
    車從被害人身上行駛過去」，但有關該車輛顏色及車號，證
    人江貞燕並未看清，而證人江貞蓉則根本未曾目睹，尚無從
    憑以認定確係被告甲○○駕車輾過被害人身體。至於被告乙
    ○○於原審審理時雖供稱：「（撞到被害人以後到你下車大
    約十秒鐘的時間，你有無看到何狀況？〈提示現場圖並告以
    要旨〉）就是已經有一台車停在死者的後面，車子的車頭前
    面躺著一個人，因為該車的大燈是亮著的，很明顯。該輛車
    停在我行駛的快車道，擋住死者；（你停在路口在那邊看了
    多久？）看了大約十秒鐘，救護車還沒有來，我就離開了，
    就沒有再回到現場了；「（你撞到被害人之後往前開大約七
    、八十公尺再下車回來往回看，這段時間有無車子經過你撞
    被害人的現場？）沒有。」等語（原審卷二第四五、四六頁
    ），其所述關於撞及被害人後，並無其他車輛駛經現場乙節
    ，與前揭證人江貞蓉、江貞燕二人之證述顯有出入，惟衡諸
    被告乙○○猝然撞及被害人時，被害人彈起撞上其汽車擋風
    玻璃，因撞擊力道甚高，導致汽車擋風玻璃破碎之情形（參
    照相驗卷第三五至三六頁汽車照片），不難想像其聲響及震
    動之巨大，則當時縱有其他車輛僅隨被告乙○○之後，駛經
    現場，因受上開巨大聲響及震動之鎮攝，諒被告乙○○亦無
    從注意及之，則其上開供述，難免與實情有所出入，自仍以
    證人江貞蓉、江貞燕二人所述為可採。
  (三)被害人黃寶同屍體右腰部部位規則性印痕，與拓自被告甲○
    ○UM－0908號自小客車四輪輪胎胎面及側面印痕比對結果，
    並未發現紋痕型態類同者，有如前述，另被告甲○○所駕駛
    之自用小客車輪胎亦未曾檢出有任何被害人之血跡，僅於該
    車底盤及右後葉子版處有發現被害人之血跡反應，亦經證人
    蕭村聲於原審證述在案（原審卷第二七頁），惟本件被害人
    遭撞擊後既曾於事故現場留有相當量之血跡（鑑相驗卷第二
    六頁照片），則被告甲○○於事故發生後，因駕車駛經現場
    輾及上開留存現場之血跡，以致於汽車底盤及右後葉子版處
    遭血跡噴濺，亦有相當之可能性，在此可能性未能排除之情
    形下，自不得逕以被告甲○○所駕駛之汽車底盤經檢查發現
    有被害人之血跡反應，即認其確曾駕車輾及被害人。至於被
    告甲○○於檢察官初次偵訊時雖矢口否認曾經駕車駛經本件
    事故現場，其為此供述之可能原因非僅一端，畏罪卸責固有
    可能，單純因畏懼刑事偵訊，在情況不明之情形下而先為否
    認之可能性，亦無法排除，自亦無從憑以推斷其確曾駕車輾
    及被害人。
  (四)又經本院將扣案被害人上衣送請內政部刑事警察局檢驗有無
    經輪胎輾壓之印痕，並囑託該局以之與拓自被告甲○○UM－
    0908號自小客車四輪輪胎痕紋比對結果，惟並未發現該被害
    人之上衣有任何可資比隊之疑似輪胎印痕，有該局九十六年
    五月三日刑鑑字第0960048736號函在卷可考（本院卷第五二
    頁），則被告甲○○駕UM－0908號自小客車究竟曾否輾壓過
    被害人之身體，亦無從據此為進一步之認定。
五、綜據上述，被告甲○○辯稱其汽車底盤之被害人血跡，可能
    是其汽車行經現場時，輾及馬路上遺留之血跡噴濺所致，尚
    非不足採信。公訴人所提證據之證明力尚未達於使本院確信
    起訴被告甲○○之犯罪事實為真實程度，無從說服本院以形
    成被告甲○○有罪之心證，其被訴犯罪既不能證明，自應諭
    知無罪。原審因認被告甲○○被訴犯罪不能證明，而諭知無
    罪之判決，自無不合。檢察官上訴指摘原判決此部分不當，
    為無理由，應予駁回。
據上論結，應依刑事訴訟法第三百六十八條，刑法第七十四條第
一項第一款，判決如主文。
本案經檢察官范文豪到庭執行職務。
中　　華　　民　　國　　96　　年　　7 　　月　　11　　日
                  刑事第六庭    審判長法　官  蔡崇義
                                      法　官  曾文欣
                                      法　官  杭起鶴
以上正本證明與原本無異。
肇事逃逸部分，如不服本判決，應於收受本判決後十日內向本院
提出上訴書狀。其未敘述上訴理由者並得於提起上訴後十日內向
本院補提理由書狀（均須按他造當事人之人數附繕本）「切勿逕
送上級法院」。
其餘不得上訴。
　　　　　　　　　　　　　　　　　　　書記官  魏安里
中　　華　　民　　國　　96　　年　　7 　　月　　12　　日
附錄本案論罪科刑法條：
中華民國刑法第276條第1項：
因過失致人於死者，處二年以下有期徒刑、拘役或二千元以下罰
金。
中華民國刑法第185條之4：
駕駛動力交通工具肇事，致人死傷而逃逸者，處六月以上五年以
下有期徒刑。
